臺灣彰化地方法院刑事判決　　　　　　　100年度易字第328號
公　訴　人　臺灣彰化地方法院檢察署檢察官
被　　　告　游文宏
上列被告因竊盜案件，經檢察官提起公訴（100 年度偵字第1387
號、第1798號、第2001號、第2002號），被告於準備程序進行中
就被訴事實為有罪之陳述，本院合議庭裁定改由受命法官獨任以
簡式審判程序審理，判決如下：
    主    文
游文宏竊盜，累犯，處有期徒刑肆月，如易科罰金，以新臺幣壹
仟元折算壹日；又竊盜，累犯，處有期徒刑肆月，如易科罰金，
以新臺幣壹仟元折算壹日；又竊盜，累犯，處有期徒刑參月，如
易科罰金，以新臺幣壹仟元折算壹日；又竊盜，累犯，處有期徒
刑參月，如易科罰金，以新臺幣壹仟元折算壹日。應執行有期徒
刑壹年，如易科罰金，以新臺幣壹仟元折算壹日。
    犯罪事實
一、游文宏前於民國95年間因竊盜案件，經本院以95年度彰簡字
    第712 號判決判處有期徒刑4 月確定（第1 案）；復於95年
    間因竊盜案件，經臺灣高等法院臺中分院以95年度上易字第
    973 號判決判處有期徒刑7 月確定（第2 案）；又於95年間
    因竊盜案件，經本院以95年度易字第966 號判決分別判處有
    期徒刑7 月、7 月，應執行有期徒刑10月確定（第3 案）；
    再於95年間因竊盜案件，經本院以95年度彰簡字第957 號判
    決判處有期徒刑3 月確定（第4 案）；另於95年間因施用毒
    品案件，經本院以95年度訴字第1365號判決判處有期徒刑8
    月，嗣經上訴，經臺灣高等法院臺中分院以95年度上訴字第
    2390號判決駁回上訴而確定（第5 案）；並於95年間因竊盜
    案件，經本院以95年度易字第1322號判決分別判處有期徒刑
    5 月、5 月、6 月，應執行有期徒刑1 年2 月，嗣經上訴，
    經臺灣高等法院臺中分院以96年度上易字第14號判決駁回上
    訴而確定（第6 案）；再於95年間因施用毒品案件，經本院
    以96年度易字第5 號判決判處有期徒刑4 月確定（第7 案）
    ；嗣上開案件因符合中華民國96年罪犯減刑條例規定，經臺
    灣高等法院臺中分院以96年度聲減字第2545號裁定減其宣告
    刑二分之一，並就第1 案至第5 案及第6 案中各減為有期徒
    刑2 月又15日之2 罪，定其應執行之刑為有期徒刑1 年7 月
    ，而第7 案與第6 案中減為有期徒刑3 月之部分，則定其應
    執行之刑為有期徒刑4 月確定；復於96年間因竊盜案件，經
    臺灣雲林地方法院以96年度易字第222 號判決判處有期徒刑
    6 月、6 月，應執行有期徒刑10月確定（第8 案），嗣第8
    案因符合中華民國96年罪犯減刑條例規定，經臺灣雲林地方
    法院以96年度聲減字第1496號裁定減其宣告刑二分之一及並
    定其應執行刑為有期徒刑5 月確定，經送監接續執行，甫於
    98年3 月2 日縮短刑期執行完畢。
二、詎游文宏仍不知悔改，分別基於意圖為自己不法所有之竊盜
    犯意，先後為下列之行為：
（一）於99年10月30日上午7 時許，在位於彰化縣彰化市○○路
      1 號之「國立彰化師範大學」停車場內，以自備之鑰匙1
      支（未扣案），竊取梁亦夫所有之車牌號碼KQW-070 號重
      型機車，得手後迅速駛離現場。嗣游文宏於同年11月1 日
      16時15分許，騎乘上開機車行經彰化縣彰化市○○路○ 段
      191 號時，因不慎倒地受傷，始為據報到場處理之員警查
      悉上情。
（二）於99年7 月14日21時10分許，在彰化縣秀水鄉○○村○○
      街112 巷11號旁，以自備之鑰匙1 支（未扣案）竊取胡建
      民所有之車牌號碼N9S-071 號機車，得手後迅速駛離現場
      。嗣經警依監視器畫面循線追查，始查悉上情。
（三）於100年2月4日上午11時許，在彰化縣彰化市○○路186巷
      7 號旁道路上，以自備之鑰匙1 支（未扣案），竊取吳豪
      洀所有之車牌號碼TCH-0127號重型機車，得手後迅速駛離
      現場。嗣於100年2月8日上午11時10分許，在有偵查犯罪
      權限之檢警發覺前，主動向員警供承前開犯罪事實，而自
      首接受裁判。
（四）於100年1月31日下午14時30分許，在彰化縣彰化市○○路
      930 巷2 號道路上，以自備之鑰匙1 支（未扣案），竊取
      楊裕林所有之車牌號碼J7K-695 號重型機車，得手後迅速
      駛離現場。嗣於100 年2 月8 日上午11時10分許，在有偵
      查犯罪權限之檢警發覺前，主動向員警供承前開犯罪事實
      ，而自首接受裁判。
二、案經彰化縣警察局彰化分局、和美分局報告臺灣彰化地方法
    院檢察署檢察官偵查起訴。
    理    由
一、本件被告游文宏所涉為死刑、無期徒刑、最輕本刑為3 年以
    上有期徒刑或高等法院管轄第一審案件以外之罪，並於本院
    行準備程序時就被訴事實為有罪之陳述，本院合議庭依刑事
    訴訟法第273 條之1 第1 項規定，裁定改由受命法官獨任行
    簡式審判程序，先予敘明。
二、訊據被告對於上開犯罪事實均坦承不諱，核與證人即被害人
    梁亦夫、胡建民、吳豪洀、楊裕林於警詢指述之失竊情節相
    符，而犯罪事實二（一）部分，有現場照片2 張、贓物認領
    保管單、彰化縣警察局車輛協尋電腦輸入單各1 紙；犯罪事
    實二（二）部分，有現場照片2 張、贓物認領保管單、彰化
    縣警察局車輛協尋電腦輸入單各1 紙、監視器翻拍畫面4張
    ；犯罪事實二（三）部分，有現場照片3 張、彰化縣警察局
    車輛協尋電腦輸入單2 紙；犯罪事實二（四）部分，有現場
    照片3 張、贓物認領保管單、彰化縣警察局車輛協尋電腦輸
    入單2 紙附卷可稽，足認被告之自白與事實相符，其犯行均
    堪認定。
三、核被告所為，均係犯刑法第320 條第1 項竊盜罪。被告上開
    4 次竊盜犯行，犯意各別，行為互殊，應予分論併罰。被告
    有前揭刑案執行完畢之情形，此有臺灣高等法院被告前案紀
    錄表1 份在卷可按，其受有期徒刑之執行完畢後，5 年內故
    意再犯本案有期徒刑以上之罪，均為累犯，均應依刑法第47
    條第1 項規定加重其刑。又被告於100 年2 月8 日上午主動
    前往彰化縣警察局和美分局供出犯罪事實二（三）（四）之
    犯行，並帶同警方至前述竊盜現場查證等情，有被告警詢筆
    錄2 份在卷可證（和警分偵字第100002927 第1 頁至第2頁
    、第0000000000號卷第1 頁至第2 頁），被告既於警察發覺
    犯罪前，即主動向警自首犯罪事實二（三）（四）所示犯行
    ，核與刑法第62條自首之規定相符，爰就此部分所示犯行各
    依刑法第62條前段之規定減輕其刑，並依法先加後減之。另
    被告於99年11月1 日16時15分騎乘如犯罪事實欄二（一）所
    示竊得之車號KQW-070 號機車行經彰化縣彰化市○○路○ 段
    191 號前發生車禍，員警據報到場處理時雖查詢得知該部機
    車為通報失竊之機車，然被告表示係遭該部機車追撞受傷，
    而實際騎乘該部機車之人業已逃匿，惟經員警當場比對機車
    駕駛座血跡及被告受傷部位，合理懷疑被告應為實際騎乘該
    部失竊機車之騎士，並告知被告欲調取監視器錄影畫面比對
    後，被告始向員警坦承騎乘該部失竊之機車乙節，有彰化縣
    警察局彰化分局泰和派出所警員蔡旻桓、卓正宗逵製作之職
    務報告書附卷可參，則警方於被告自白前，既有確切根據合
    理懷疑被告涉有竊盜之行為，則被告嗣後就該犯罪事實之供
    認，即與前開自首要件不符，僅能認係對犯罪之自白，併此
    敘明。爰審酌被告因貪圖不法利益，而竊取他人財物，顯然
    欠缺法紀觀念及尊重他人財產權之觀念，惟犯後坦認犯行，
    尚見悔意，兼衡其智識程度、犯罪動機、目的、手段及犯罪
    所造成之危害等一切情狀，分別量處如主文所示之刑及諭知
    易科罰金之折算標準，並定如主文所示應執行之刑暨諭知易
    科罰金之折算標準。至被告所有供本案犯行使用之4 把自備
    鑰匙，業經被告於行為後丟棄而滅失，已據被告陳明在卷，
    為免執行沒收之困難，爰不予宣告沒收之，併予敘明。
據上論斷，應依刑事訴訟法第273 條之1 第1 項、第299 條第1
項前段，刑法第320 條第1 項、第47條第1 項、第62條前段、第
41條第1 項前段、第8 項、第51條第5 款，刑法施行法第1 條之
1，判決如主文。
本案經檢察官戴連宏到庭執行職務。
中    華    民    國    100   年    5    月    18     日
                  刑事第二庭      法  官  江彥儀
以上正本證明與原本無異。
如不服本判決應於收受判決後10日內向本院提出上訴書狀，並應
敘述具體理由；其未敘述上訴理由者，應於上訴期間屆滿後20日
內向本院補提理由書（均須按他造當事人之人數附繕本）「切勿
逕送上級法院」。
告訴人或被害人對於判決如有不服具備理由請求檢察官上訴者，
其上訴期間之計算係以檢察官收受判決正本之日期為準。
中    華    民    國   100    年    5     月    18    日
                                  書記官  黃明慧
附錄本案論罪科刑法條：
刑法第320條第1項
（普通竊盜罪、竊佔罪）
意圖為自己或第三人不法之所有，而竊取他人之動產者，為竊盜
罪，處5  年以下有期徒刑、拘役或 5 百元以下罰金。